bg-BG: Режими на светлинна експозиция: AE с приоритет на блендата; Авто; Ръчен; AE с приоритет на затвора; AE с приоритет на докосване; Други
ru: Режимы световой экспозиции: Приоритет диафрагмы AE; Авто; Ручной; Приоритет выдержки AE; Сенсорный приоритет AE; Другое
th: โหมดการรับแสง: โหมดใช้รูรับแสงเป็นหลัก AE; อัตโนมัติ; มือเข็น; โหมดใช้ชัตเตอร์เป็นหลัก AE; โหมดใช้การสัมผัสเป็นหลัก AE; อื่นๆ
en: Light exposure modes: Aperture priority AE; Auto; Manual; Shutter priority AE; Touch priority AE; Other
hr-HR: Načini ekspozicije svjetlosti: Prioritet otvora blende AE; Automatski; Ručni; AE s prioritetom zatvarača; AE s prioritetom dodira; Ostalo
it: Modalità di esposizione alla luce: AE priorità diaframma; Automatica; Manuale; AE priorità otturatore; AE priorità tocco; Altro
fr: Modes d’exposition à la lumière: Priorité d’ouverture AE; Automatique; Manuel; Priorité à la vitesse AE; AE prioritaire tactile; Autre
ja: 露光モード: 絞り優先AE; 自動; 手動; シャッター優先AE; タッチ優先AE; その他
tr: Işığa Pozlama Modları: Diyafram öncelikli AE; Otomatik; Manuel; Deklanşör öncelikli AE; Dokunma öncelikli AE; Diğer
es: Modos de exposición a la luz: Prioridad de apertura AE; Automático; Manual; Prioridad de obturador AE; Prioridad táctil AE; Otros
sk-SK: Režimy svetelnej expozície: Priorita clony AE; Automatický; Manuálny; Priorita uzávierky AE; Priorita dotyku AE; Iné
zh-TW: 曝光模式: 光圈先決自動曝光; 自動; 手動; 快門先決自動曝光; 靈活先決自動曝光; 其他
nb: Lyseksponeringsmodi: Blenderprioritet AE; Auto; Manuell; Lukkerprioritet AE; Berøringsprioritet AE; Annet
sv: Ljusexponeringslägen: Bländarprioritet AE; Auto; Manuell; Slutarprioritet AE; Beröringsprioritet AE; Övrigt
ko: 광 노출 모드: 조리개 우선 AE; 자동; 수동; 셔터 우선 AE; 터치 우선 AE; 기타
de: Belichtungsmodi: Zeitautomatik AE; Auto; Manuell; Blendenautomatik AE; Berührungsautomatik AE; Sonstiges
lt-LT: Šviesos ekspozicijos režimai: Diafragmos prioritetas AE; Automatinis; Rankinis; Užuolaidėlių prioritetas AE; Jutiklinis prioritetas AE; Kita
sl-SI: Načini osvetlitve: Prednost zaslonke AE; Samodejno; Ročno; Prednost zaklopa AE; Prednost dotika AE; Drugo
cs: Expoziční režimy: Priorita clony AE; Automatický; Ruční; Priorita závěrky AE; Priorita citlivosti AE; Jiné
zh-CN: 曝光模式: 光圈优先自动曝光; 自动; 手动; 快门优先自动曝光; 触摸优先自动曝光; 其他
pt-PT: Modos de exposição à luz: Prioridade de abertura AE; Auto; Manual; Prioridade do obturador AE; Prioridade de toque AE; Outro
pl: Tryby ekspozycji na światło: Priorytet przysłony AE; Automatyczna; Ręczny; Priorytet migawki AE; Priorytet dotykowy AE; Inne
da: Lyseksponeringstilstande: Blændeprioritet AE; Auto; Manuel; Lukkerprioritet AE; Touchprioritet AE; Andet
fi: Valotustilat: Aukon prioriteetti AE; Automaattinen; Manuaalinen; Sulkimen prioriteetti AE; Kosketusprioriteetti AE; Muu
vi: Chế độ phơi sáng: Ưu tiên khẩu độ AE; Tự động; Xe lăn thủ công; Ưu tiên màn trập AE; Ưu tiên chạm AE; Khác
pt-BR: Modos de exposição à luz: Prioridade de abertura AE; Automático; Manual; Prioridade do obturador AE; Prioridade de toque AE; Outro
nl: Belichtingsmodi: Diafragmaprioriteit AE; Auto; Handmatig; Sluiterprioriteit AE; Aanraakprioriteit AE; Andere
hu: Expozíciós módok: Rekesz-prioritásos AE; Automata; Manuális; Zárprioritásos AE; Érintésprioritásos AE; Egyéb
ro-RO: Moduri de expunere la lumină: Expunere automată prioritate la deschidere; Auto; Manual; Expunere automată prioritate obturator; Expunere automată prioritate la atingere; Altele
el: Λειτουργίες έκθεσης στο φως: Προτεραιότητας διαφράγματος ΑΕ; Αυτόματος; Μη αυτόματος; Προτεραιότητα κλείστρου; Προτεραιότητα αγγίγματος ΑΕ; Άλλο